臺灣臺南地方法院刑事判決　　　　　　　　　　　　　九十年度易字第二四三號
　　公　訴　人　臺灣台南地方法院檢察署檢察官
　　被　　　告　乙○○
右列被告因毀損等案件，經檢察官提起公訴（九十年度偵字第一一六三０號），本院
判決如左：
    主  文
乙○○共同無故侵入他人住宅，處有期徒刑貳月，如易科罰金，以參佰元折算壹日；
又共同以加害生命之事恐嚇他人致生危害於安全，處有期徒刑貳月，如易科罰金，以
參佰元折算壹日；又共同損壞他人之窗戶玻璃參面，足以生損害於他人，處拘役肆拾
日，如易科罰金，以參佰元折算壹日，扣案之番刀壹把沒收。有期徒刑部分應執行有
期徒刑參月，如易科罰金，以參佰元折算壹日。
    事  實
一、乙○○與丁○○之妹丙○○因有感情糾紛，且於民國九十年九月四日左右，遭丁○○毆打，心有未甘，乃於同年月七日晚上十一時二十分許，由乙○○持所有之
    番刀一把，夥同分持棒球棒、木棍之姓名、年籍均不詳之成年男子三名，前往台
    南市○○街○段二三四巷一四一弄三十七號丁○○住宅報復，適於台南市○○街
    二三四巷一四一弄口遇見丁○○與其友人戊○○，即追趕彼等，戊○○逃離現場
    ，丁○○則躲入其上開住宅內，乙○○等四人即基於無故侵入上址住宅之犯意聯
    絡，衝入上開住宅，丁○○見狀，隨即躲入客廳內，並將客廳門鎖上鎖，乙○○
    等四人因無法進入屋內，乃另行基於毀損之犯意聯絡，分持上開番刀、棒球棒、
    木棍等物，毀壞窗戶玻璃三面，致令不堪使用，復共同基於恐嚇之犯意聯絡，對
    丁○○恫嚇稱：「好膽出來，出來就打死你」等語，使丁○○心生畏懼。嗣因同
    夥之人發覺有人報警，始迅速離去。經警到場處理，並扣得番刀一把。
二、案經丁○○告訴台灣台南地方法院檢察署檢察官偵查起訴。
    理  由
一、訊據被告乙○○矢口否認有何右揭侵入住宅、恐嚇及毀損之犯行，辯稱：案發當
    時伊正在家中，並未出現在案發現場云云。惟查：
（一）被告與不詳姓名、年籍之成年男子三名分持番刀、棒球棒、木棍等物，侵入告
      訴人丁○○住宅、毀損丁○○之窗戶玻璃三面及恐嚇丁○○之事實，迭據告訴
      人丁○○於警訊、偵查及本院調查中指訴：我與妹妹丙○○、友人戊○○看電
      視、喝啤酒、聊天後，送戊○○回家，走至南市○○街二三四巷一四一弄口時
      ，戊○○往二三四巷口走，我往二三四巷一四一弄三七號家中走，數秒後即聽
      到戊○○喊快走後，又聽到有人喊（台語）你們不要跑，我即往家中跑，往二
      三四巷口跑，我跑回家中要關大門（鐵）時，已不及被他們撞開（頂不住），
      我就跑至客廳，關客廳門，門鎖有鎖上，他們三至四人（其中一人為我指認口
      卡上之人，乙○○）即拿番刀、球棒（木）、木棍，砸毀窗戶玻璃‧‧‧當時
      我聽到他們三或四人都有喊（台語）好膽出來，要給你死」、「戊○○到我家
      坐，我送他出去，他說有人追殺他，叫我躲入我家，我有看到他被人拿刀子追
      ，我躲入我家後，看到乙○○拿番刀，其他三人拿球棒、木棍要衝入我家，前
      門被撞開，進入車庫，我躲入客廳，他們要衝入，我身體擋著沒衝進來，他們
      就砸門及窗戶玻璃，有人喊說：好膽出來，出來就打死你」、「他（指戊○○
      ）要回家，我送他出去，我走在他後面，我聽到有人叫他不要動，他叫我趕快
      跑，說有人追來，我還沒出巷口，還沒看見他們搭乘何交通工具，我就往回跑
      ，‧‧‧我看見被告拿一支刀子，‧‧‧被告帶二個人，大約二十八、九歲，
      砸玻璃」等語（詳警卷、偵卷第七頁及本院九十年十二月十日訊問筆錄），核
      與目擊證人戊○○於警訊、檢察官偵訊及本院調查時證述：「在路口我要左轉
      ，我看見一輛車子停在巷道出來右轉不遠處，‧‧被告站在車外駕駛座前面，
      被告衝過來，拿一支刀子，我與被告最近的距離三步，他臉上沒有傷，他穿長
      袖大衣，我在發生事情的前二天看過他。他先朝我衝過來，他邊跑邊叫我跟我
      朋友不要動，我問他做什麼，他拿刀揮舞，我說他們人來了，要丁○○趕快跑
      ，我就跑了」、「（問：是否當庭被告？）是被告，但是沒有帶眼鏡」等語相
      符（詳警卷、偵卷第十一頁背面），復有番刀一把扣案及照片十幀附卷可稽。
      且被告亦自承：台南市○○街○段二三四巷一四一弄口附近燈光明亮等語（詳
      本院九十一年二月二十一日審判筆錄），核與證人即案發後到場處理之警員林
      育蒙到庭結證相符（詳前開審判筆錄），從而，證人戊○○應無誤認被告之可
      能。又告訴人丁○○雖於本院調查時陳稱：我看見被告拿一支刀子，他穿什麼
      ，沒辦法回想等語（詳本院九十年十二月十日訊問筆錄），然本件事發突然、
      時間短暫，加害人復係急速逃離，告訴人於猝然間無法記憶被告穿著，非無可
      能，尚不足以因此而認告訴人之指訴不實。
（二）次查，被告雖提出不在場抗辯，並陳稱：九十年九月四日左右，伊遭丁○○毆
      打成傷，無法出門，當天我與我小孩待在家裡並未出門，我的小孩一位就讀小
      學六年級、一位就讀小學四年級；我近視三百七十五度左右，未戴眼鏡根本看
      不見，且證人戊○○亦稱當天持番刀者未戴眼鏡，可見該位持番刀者並非是我
      云云。然經本院依職權向衛生署台南醫院詢問被告乙○○於九十年九月五日至
      該院求診時所受傷勢分佈位置，經該院函覆稱：「病人（即被告乙○○）於九
      十年九月五日二十三時十五分至本院求診，主訴遭人用手及鋁棒攻擊，到院時
      理學檢查發現，前額壹處瘀腫約三×三公分，鼻樑壹處瘀傷約二×三公分，左
      上唇壹處瘀腫約二×二公分及左上唇壹處撕裂傷約一×一公分」等語，此有該
      院之報告及病歷資料各一份在卷可參。且被告亦陳稱：「丁○○用拳頭打我後
      腦、身上、臉部等，我的手錶斷掉，眼鏡歪掉」、「（問：為何傷勢集中在臉
      部？）當時我的眼鏡被打掉，不知道他如何打的」等語（詳本院九十一年二月
      二十一日審判筆錄），而由被告鼻樑處所受之傷勢及眼鏡被打掉等情觀之，被
      告於案發當日未戴眼鏡前往告訴人丁○○住處，並非不無可能。被告雖請求本
      院傳喚其二位兒子到庭證明案發當時其確實在家，並未出現在案發現場云云，
      然被告二位兒子年紀尚小，均僅就讀國小，能否明確記憶二個月前被告之行止
      ，不無疑問，且案發時已值深夜就寢時間，被告兒子能否證明被告並未外出，
      亦有疑問，是縱使被告兒子到庭作證，渠等所述亦難作為被告於事發當日不在
      現場之有利證據。從而，被告辯稱：案發時伊在家中，且臉部受傷，並無可能
      為本件犯行云云，委無足採。
（三）再查，案發後警方至現場處理時，告訴人丁○○即對警方指述本件行為人係被
      告乙○○乙節，亦據證人即至現場處理之警員甲○○證述在卷，衡諸常情，倘
      本案並非被告所為，告訴人丁○○斷無立即向警員指稱被告犯案之可能。
    綜上各節所述，本件事證已臻明確，被告犯行堪以認定，應依法論科。
二、核被告所為，係犯刑法第三百零六條第一項之無故侵入住宅罪、同法第三百零五
    條之恐嚇危害安全罪及同法第三百五十四條之毀損罪。被告與不詳姓名、年籍之
    三名成年男子間，有犯意之聯絡及行為之分擔，應均論以共同正犯。至公訴意旨
    認被告有毀損告訴人住宅客廳大門門閂，致令不堪使用之犯行，惟告訴人於警訊
    中並未指述該處門閂遭毀壞等語，且觀諸警卷所附照片，住宅客廳大門門閂僅有
    些許凹陷，並無損壞致令不堪使用之情，是公訴意旨尚有誤會，併此敘明。被告
    所犯上開無故侵入住宅罪、恐嚇危害安全罪及毀損罪三罪間，犯意各別，行為不
    同，應予分論併罰。爰審酌被告僅因報復即為前述之犯行之犯罪動機，其犯罪手
    段、所生之危害及犯罪後一再飾詞卸責，毫無悔意等一切情狀，分別量處如主文
    所示之刑，併諭知易科罰金之折算標準，有期徒刑部分定其執行刑，並諭知易科
    罰金之折算標準，以資懲儆。
三、至不詳姓名、年籍之三名成年男子所分持之棒球棒、木棍等物，雖為該三名不詳
    姓名、年籍之成年男子供犯本罪所用之物，惟並未扣案，顯已丟棄，爰不予宣告
    沒收。另扣案之番刀一把，係被告持以犯本罪所用之物，在客觀上足以認定係被
    告所有之物，爰諭知宣告沒收，附此敘明。
據上論斷，應依刑事訴訟法第二百九十九條第一項前段，刑法第二十八條、第三百零
六條第一項、第三百零五條、第三百五十四條、第五十一條第五款、第四十一條第一
項前段、第三十八條第一項第二款、罰金罰鍰提高標準條例第一條前段、第二條，判
決如主文。
本案經檢察官曲鴻煜到庭執行職務。
中      華      民      國    九十一    年      二      月    二十七    日
                                  臺灣台南地方法院刑事第二庭
                                      法  官  鄭  燕  璘
右正本證明與原本無異。
如不服本判決，應於判決送達後十日內，向本院提出上訴狀。
                                      書記官  田  富  蓉
中      華      民      國    九十一    年      二      月    二十七    日
附錄本案論罪科刑法條：
刑法第三百零六條：
  無故侵入他人住宅、建築物或附連圍繞之土地或船艦者，處一年以下有期徒刑、拘
  役或三百元以下罰金。
刑法第三百零五條：
  以加害生命、身體、自由、名譽、財產之事，恐嚇他人致生危害於安全者，處二年
  以下有期徒刑、拘役或三百元以下罰金。
刑法第三百五十四條
  毀棄、損壞前二條以外之他人之物或令致不堪用，足以生損害於公眾或他人者，處
  二年以下有期徒刑、拘役或五百元以下罰金。
